

Contact



Montpellier



06 88 67 33 92



simon.haiounviet@gmail.com



linkedin.com/in/simonhaiounviet



simon-hv.dev

Compétences

React, Next, Angular

Typescript, Javascript, Node.js

Redux / NgRx, RxJS

AWS. Gitlab CI/CD

Git

Langues

Français: natif

Anglais: courant

Simon Haïoun-Viet

Senior frontend developer

Développeur web depuis 2015, je me suis spécialisé sur React. Passionné par les technologies web, je suis à l'affût des innovations du domaine. Ma curiosité technique me permet d'apprendre rapidement de nouveaux frameworks et langages et de m'adapter aux besoins.

Expériences



W) Frontend developer

Welcome to The Jungle / Juin 2023 - Aujourd'hui

React - Typescript - GraphQL - Node.js - AWS

Développement du site web principal ainsi que de l'ATS (Applicant Tracking System) de Welcome to The Jungle. J'ai pu participer à la refonte de la page présentant les jobs, de la homepage ainsi que de l'espace membre (page profil / espace candidat).



🔂 Tech lead Frontend

Hawk / Février 2017 - Mai 2023

React - Angular - NgRx / Redux - RxJS - AWS - Gitlab CI/CD - TS - JS

Développement d'une plateforme web programmatique (système d'enchères automatique en temps réel dans le domaine de la publicité).

J'ai eu l'occasion de travailler sur des projets from scratch mais aussi de maintenir des projets legacy. En tant que Tech Lead, j'ai pu mettre en place et suivre les bonnes pratiques de développement sur l'ensemble des projets.

CGI Frontend developer

CGI / Février 2015 - Février 2017

AngularJS - Adobe AEM - Java Spring - Symfony

Création de sites web et de portails pour des grands comptes tels que le site pour les particuliers de EDF ou encore un site intranet pour SNCF Réseau.



Auto-Entrepreneur

2012 - 2019

Angular - React - Sails.js - Wordpress

En tant qu'auto-entrepreneur, j'ai développé des applications pour des entreprises telles que Fruition Sciences (gestion d'Arduinos dans des vignobles), Trajet Formation (association de formation), Profilofitness (agence de communication bien-être) et Musalit (moteur de recherche pour documents scientifiques sur la banane).

Formations

Polytech Montpellier

Diplôme d'ingénieur en Informatique et Gestion

2012 - 2015

IUT de Montpellier

DUT informatique

2010 - 2012